【裁判字號】    95,抗,131
【裁判日期】    950426
【裁判案由】    聲明異議
【裁判全文】
臺灣高等法院臺南分院刑事裁定           95年度抗字第131號
抗  告  人
即 受刑 人  甲○○
                    （現於臺灣雲林第二監獄執行中）
上列抗告人因聲明異議案件，不服臺灣雲林地方法院中華民國
95年3月8日裁定（95年度聲字第204號）提起抗告，本院裁定如
下：
    主  文
抗告駁回。
    理  由
一、本件抗告意旨略以：
  (一)抗告人即受刑人甲○○前因肅清煙毒條例案件經臺灣雲林地
    方法院以87年度訴緝字第8號判決判處有期徒刑3年8月，後
    經抗告人上訴本院，經本院裁定送觀察、勒戒。抗告人復因
    另案經臺灣雲林地方法院裁定送觀察、勒戒後，認有繼續施
    用毒品之傾向經裁定送強制戒治，依刑法第2條第2款、第3
    款規定及審判不可分原則，臺灣雲林地方法院依法應將該案
    依毒品危害防制條例第20條第1項併案審理裁定，即撤銷原
    判決，並諭知免訴，卻未能及時審理斟酌，而造成一罪二罰
    之事實。
  (二)又肅清煙毒條例經總統於民國87年5月20日公布修正為毒品
    危害防制條例並施行，該案審理中逢新舊條例交替間，抗告
    人於87年5月20日後已裁定觀察勒戒及強制戒治後，應為不
    起訴處分，適用新條例罰之，依毒品危害防制條例第35條第
    3款規定，應為不起訴之處分者，法院應為免刑之判決。故
    鈞院應撤銷原判決並停止執行刑期，以維抗告人之權益。
  (三)因抗告人對法律認知有限，為何經法院裁定觀察勒戒後又受
    強制戒治處分，還要被判處有期徒刑3年8月，於法不合理。
    抗告人不服原裁定，爰提起抗告。
二、按上訴，於判決前，得撤回之，刑事訴訟法第354 條定有明
    文，故上訴凡經撤回者，訴訟關係已經消滅，上訴法院即不
    得再行任何裁判，又所謂撤回上訴，係指提起上訴之人於提
    起上訴後，向繫屬之法院請求不予裁判之意思表示，為訴訟
    上之單方法律行為，除法律另有特別規定外，其意思表示一
    經到達法院，即發生消滅訴訟繫屬之法律效力；又實體裁定
    與實體判決同其效力，並受一事不再理之拘束，最高法院21
    年度非字第152 號、44年度台非字第41號判例足資參照。
三、經查，抗告人之前對檢察官依臺灣雲林地方法院87年度訴緝
    字第8號確定判決，所為之88年度執字第981號執行指揮書聲
    明異議，已經最高法院於92年3月13日以92年度台抗字第102
    號裁定駁回確定在案，有最高法院92年度台抗字第102號裁
    定附卷可稽。抗告人嗣又對檢察官依臺灣雲林地方法院87年
    度訴緝字第8號確定判決，所為之92年度執更字第44號執行
    指揮書聲明異議，又經最高法院於93年5月12日以93年度台
    抗字第224號裁定駁回確定在案，亦有最高法院93年度台抗
    字第224號裁定在卷可佐。上開最高法院92年度台抗字第102
    號裁定及93年度台抗字第224號裁定，既均係就實體事項所
    為之裁定，自有實體判決之既判力。本件抗告人對臺灣雲林
    地方法院同一判決之另一94年度執緝字第511號執行指揮書
    ，仍以相同理由聲明異議，對之聲請撤銷原判決並停止執行
    ，尚為最高法院駁回裁定之既判力所及，依上開說明，自屬
    一事不再理的範圍，無從准許，應予駁回。
四、次查，不論依92年7月9日修正前毒品危害防制條例第35條第
    3 款之規定，或現行毒品危害防制條例第35條第1項第4款之
    規定，均以「審判中之案件」為其適用之前提，本件抗告人
    聲請撤銷並停止執行之臺灣雲林地方法院87年度訴緝字第8
    號判決，業已因抗告人撤回上訴而確定，並無上開規定之適
    用。申言之，抗告人撤回上訴後，受理上訴之本院，自不得
    就該已撤回之上訴，再為任何之裁判，則該案之第一審判決
    既已確定，法院自不得再為免刑之判決。是抗告人指摘檢察
    官執行上開一審確定判決，即一事二罰，並無理由，原裁定
    據此為駁回抗告人之聲請，核無不合，抗告人仍執陳詞謂檢
    察官就上開判決不得執行等情，指摘原裁定不法，並無理由
    ，應予駁回。
五、據上論結，應依刑事訴訟法第412條，裁定如主文。
中    華    民    國    95    年    4     月    26    日
                  刑事第三庭    審判長法  官  宋明蒼
                                      法  官  張世展
                                      法  官  陳顯榮
以上正本證明與原本無異。
如不服本裁定，應於收受本裁定後五日內向本院提出抗告狀。
                                      書記官  李珍鳳
中    華    民    國    95    年    4     月    26    日


司法院資訊處製作；財團法人民間司法改革基金會備份。
